fi: Taide ja viihde > Harrastukset ja taiteet > Taide ja askartelu > Taide- ja askarteluvälineet > Tekstiilityölaitteet > Kutomakoneet: Mekaaniset vipukangaspuut; Mekaaniset lattialla olevat kangaspuut; Mekaaniset monivipukangaspuut; Mekaaniset pöytäkangaspuut
es: Arte y ocio > Hobbies y artes creativas > Manualidades > Herramientas para manualidades > Máquinas textiles > Telares mecánicos: Telares mecánicos de contramarcha; Telares mecánicos de suelo; Telares mecánicos jacquard; Telares mecánicos de mesa
hu: Művészet és szórakoztatás > Hobbik és kreatív művészet > Művészet és barkácsolás > Művészeti és kézműves eszközök > Textil-kézművesgépek > Mechanikus szövőszékek: Ellensúlyos mechanikus szövőszékek; Padlómechanikus szövőszék; Jack mechanikus szövőszék; Asztali mechanikus szövőszék
nl: Kunst en entertainment > Hobby's en creatieve vaardigheden > Handwerk en hobby's > Handwerk- en hobbygereedschap > Textielbewerkingsmachines > Weefmachines: Contramarsweefmachines; Vloerweefmachines; Jack-weefmachines; Tafelweefmachines
sl-SI: Kultura in zabava > Hobiji in ustvarjalne umetnosti > Umetnost in ročna dela > Orodje za umetniško ustvarjanje in ročna dela > Stroji za tekstilno ustvarjanje > Mehanske statve: Prečno vzmetene mehanske statve; Talne mehanske statve; Potisne mehanske statve; Namizne mehanske statve
de: Kunst & Unterhaltung > Hobby & Kunst > Kunsthandwerk & Hobby > Kunst- & Bastelwerkzeuge > Maschinen für Textilarbeiten > Mechanische Webstühle: Mechanische Kontermarschwebstühle; Mechanische Bodenwebstühle; Mechanische Jack Loom-Webstühle; Mechanische Tischwebstühle
nb: Kunst og underholdning > Hobby og kreativitet > Kunst og håndverk > Verktøy til kunst og håndverk > Maskiner for tekstilkunst > Mekaniske vever: Mekaniske motmarsjvever; Gulvmonterte mekaniske vever; Mekaniske jack-vever; Mekaniske bordvever
tr: Sanat ve Eğlence > Hobiler ve Sanatsal Çalışmalar > Sanatlar ve El İşleri > Sanat ve El İşi Araçları > Kumaş El İşi Makineleri > Mekanik Dokuma Tezgahları: Ters Mekanik Tezgahları; Zemin Mekanik Tezgahları; Yüksek Mekanik Tezgahlar; Masa Mekanik Tezgahları
pt-PT: Artes e lazer > Passatempos e artes criativas > Artes e trabalhos manuais > Ferramentas para artes e trabalhos manuais > Máquinas para trabalhos manuais têxteis > Teares mecânicos: Teares mecânicos de contramarcha; Teares mecânicos de pé; Teares mecânicos com conectores; Teares mecânicos de mesa
da: Kunst og underholdning > Hobby og håndarbejde > Håndarbejde og hobby > Værktøjer til håndarbejde og hobby > Maskiner til tekstilarbejde > Maskinvæve: Maskinvæve til køkkenbord; Maskinvæve til gulv; Maskinvæve til stativ; Maskinvæve til bord
ko: 아트/엔터테인먼트 > 취미/예술 > 미술/공예 > 미술/공예 도구 > 직물 공예 머신 > 기계식 직기: 카운터마치 기계식 직기; 마루형 기계식 직기; 잭 기계식 직기; 테이블 기계식 직기
it: Arte e svago > Hobby e arti creative > Artigianato e hobby > Strumenti per hobby e artigianato > Macchine per tessili > Telai meccanici: Telai meccanici di contromarcia; Telai meccanici da pavimento; Telai meccanici orizzontali; Telai meccanici da tavolo
th: ศิลปะและความบันเทิง > งานอดิเรกและศิลปะสร้างสรรค์ > ศิลปะและงานฝีมือ > เครื่องมือทำงานศิลปะและงานฝีมือ > เครื่องทองานฝีมือ > เครื่องทอผ้า: เครื่องทอผ้าแบบย้อนทาง; เครื่องทอผ้าตั้งพื้น; เครื่องทอผ้าแบบแจ็ค; เครื่องทอผ้าตั้งโต๊ะ
cs: Umění a zábava > Hobby, hudba a výtvarné umění > Řemesla a koníčky > Hobby pomůcky > Hobby textilní stroje > Mechanické stavy: Mechanické stavy Countermarche; Podlahové mechanické stavy; Mechanické stavy Jack; Stolní mechanické stavy
sk-SK: Umenie a zábava > Záľuby a tvorivé dielne > Výtvarná dielňa > Nástroje pre výtvarnú dielňu > Textilné remeselné stroje > Mechanické krosná: Mechanické krosná s protichodom; Veľké mechanické krosná; Veľké mechanické krosná; Stolné mechanické krosná
ru: Искусство и развлечения > Хобби и творчество > Искусство и рукоделие > Инструменты для художественных работ и рукоделия > Устройства для работы с текстилем > Механические ткацкие станки: Механические ткацкие станки с системой «Контрмарш»; Напольные механические ткацкие станки; Механические ткацкие станки с системой «Джек»; Настольные механические ткацкие станки
sv: Konst och underhållning > Hobby och skapande > Hantverk och hobbyer > Hobbyverktyg > Hobbymaskiner för textilier > Mekaniska vävstolar: Mekaniska motviktsvävstolar; Mekaniska golvvävstolar; Mekaniska jacquardvävstolar; Mekaniska bordsvävstolar
fr: Arts et loisirs > Loisirs et arts créatifs > Loisirs créatifs > Outils pour loisirs créatifs > Machines pour confections textiles > Métiers à tisser mécaniques: Métiers à tisser mécaniques à contrebalance; Métiers à tisser mécaniques de sol; Métiers à tisser mécaniques jack; Métiers à tisser mécaniques de table
pt-BR: Artes e entretenimento > Hobbies e artes > Arte e artesanato > Ferramentas para arte e artesanato > Máquinas têxteis para artesanato > Teares mecânicos: Teares mecânicos de contramarcha; Teares mecânicos de piso; Teares mecânicos de Jacquard; Teares mecânicos de mesa
ro-RO: Artă și divertisment > Hobby-uri și artă > Artizanat > Instrumente folosite pentru artă/artizanat > Mașini pentru proiecte de artizanat textil > Războaie mecanice: Războaie mecanice cu contrabalansare; Războaie mecanice de podea; Războaie mecanice cu manetă; Războaie mecanice de masă
en: Arts & Entertainment > Hobbies & Creative Arts > Arts & Crafts > Art & Crafting Tools > Textile Craft Machines > Mechanical Looms: Countermarch Mechanical Looms; Floor Mechanical Looms; Jack Mechanical Looms; Table Mechanical Looms
el: Τέχνες & Ψυχαγωγία > Χόμπι & Δημιουργικές Τέχνες > Τέχνες & Χειροτεχνίες > Εργαλεία τέχνης & χειροτεχνίας > Κλωστοϋφαντουργικά μηχανήματα χειροτεχνίας > Μηχανικοί αργαλειοί: Μηχανικοί αργαλειοί αντίθετης φοράς; Μηχανικοί επιδαπέδιοι αργαλειοί; Μηχανικοί αργαλειοί Jack; Επιτραπέζιοι μηχανικοί αργαλειοί
ja: 芸術・エンターテイメント > 趣味・コレクション > クラフト・アート > アート・クラフト用具 > 織物工芸機械 > 機械織機: カウンターマーチ機械織機; 床置式機械織機; ジャック機械織機; 卓上機械織機
zh-TW: 藝術/娛樂 > 嗜好和創作藝術 > 藝術品和手工藝品 > 美術/手工藝工具 > 紡織機 > 機械織布機: 反向機械織布機; 踏板式機械織布機; 傑克式機械織布機; 桌上型機械織布機
lt-LT: Menai ir pramogos > Hobiai ir menai > Menai ir amatai > Menų ir amatų įrankiai > Tekstilės rankdarbių mašinos > Mechaninės audimo staklės: „Countermarch“ tipo mechaninės audimo staklės; Grindinės mechaninės audimo staklės; „Jack“ tipo mechaninės audimo staklės; Stalinės mechaninės audimo staklės
vi: Nghệ thuật và giải trí > Sở thích và nghệ thuật sáng tạo > Đồ thủ công mỹ nghệ > Dụng cụ thủ công mỹ nghệ > Khung cửi > Máy dệt vải: Máy dệt Countermarch; Máy dệt đặt sàn; Máy dệt Jack; Máy dệt để bàn
pl: Sztuka i rozrywka > Hobby i sztuki piękne > Sztuka i rękodzieło > Narzędzia dla artystów i rękodzielników > Urządzenia do tekstyliów > Krosna mechaniczne: Krosna mechaniczne kontrmarsz; Krosna mechaniczne podłogowe; Krosna mechaniczne z korbami; Krosna mechaniczne stołowe
bg-BG: Изкуства и развлечения > Хобита и творчески изкуства > Изкуства и творчество > Творчески инструменти > Творчески текстилни машини > Механични тъкачни станове: Механични тъкачни станове Countermarch; Подови механични станове; Механични тъкачни станове Jack; Настолни механични станове
hr-HR: Umjetnost i zabava > Hobiji i kreativne umjetnosti > Umjetnost i rukotvorine > Alati za umjetnost i rukotvorine > Tekstilni strojevi > Mehanički tkalački stanovi: Horizontalni mehanički tkalački stanovi; Podni mehanički tkalački stanovi; Mehanički tkalački stanovi s podiznom dizalicom; Stolni mehanički tkalački stanovi
zh-CN: 艺术与娱乐 > 爱好/艺术创作 > 手工艺品 > 手工艺工具 > 纺织机 > 机械织布机: 反向机械织布机; 落地式机械织布机; 杰克机械织布机; 台式机械织布机